【裁判字號】    92,易緝,17
【裁判日期】    920905
【裁判案由】    竊盜
【裁判全文】
台灣雲林地方法院刑事判決                         九十二年度易緝字第一七號
    公 訴 人  台灣雲林地方法院檢察署檢察官
    被    告  乙○○
右列被告因竊盜案件，經檢察官提起公訴（九十二年度偵字第一五五號、第三０七號
、第一四九四號），並經檢察官擴張事實（即移
號、第二０八六號、第二七五七號），本院裁定行簡式審判程序，並判決如左︰
    主  文
乙○○連續結夥三人以上攜帶兇器竊盜，處有期徒刑壹年，扣案之鐵剪一把沒收。
    事  實
一、乙○○曾因竊盜案件，經法院判處拘役三十日，於民國（下同）九十一年九月二
    十五日易科罰金執行完畢，仍不知悔改，基於概括犯意，(1)於九十一年十二月二
    十一日，乙○○、林榮文與吳銘顯（林榮文、吳銘顯業經本院判處罪刑確定）三
    人，互為犯意聯絡，意圖為自己不法之所有，共同至雲林縣東勢鄉○○段八五四
    號甲○○位於該址之養雞場竊雞隻二隻得逞。(2)乙○○與吳銘顯二人又互為犯意
    聯絡，意圖為自己不法之所有，於九十一年十二月二十七日零時許，在雲林縣土
    庫鎮往斗南鎮○○○路邊，由吳銘顯把風乙○○下手竊取丙○○所有車牌ＶＣ─
    ７３３５廂型車一輛。(3)又於九十一年十二月二十八日凌晨，由乙○○駕駛廂型
    車，夥同徐坤南、林榮文、吳銘顯，四人互為犯意聯絡，意圖為自己不法之所有
    ，再至甲○○之養雞場，持乙○○所有、足為兇器的的大鐵剪一支，欲破壞養雞
    場鐵絲，惟到現場發現邊門未上鎖，因而開門入內竊取雞隻一百六十四隻，置於
    廂型車後方，而為警當場查獲，乙○○則乘機逃離現場。(4)乙○○又於九十二年
    一月七日十五時，在雲林縣大埤鄉三結村下埤頭福德祠廟工地內，意圖為自己不
    法之所有，竊取廟產大型老虎鉗一支，為福德廟財務管理人癸○○發現報警，嗣
    於同日十五時三十分許，為警在同鄉○○路六十七號後面，於乙○○所駕駛無牌
    之自小客車上查獲，(5)乙○○又與林弘智（業經本院判處罪刑確定）互為犯意聯
    絡，意圖為自己不法之所有，於同年三月二十四日十九時三十分許，由林弘智駕
    駛車牌ＳＨ－３５５１號自小貨車，在雲林縣元長鄉下寮村東庄高鐵工地橋下，
    共同竊取壬○○所有之鐵製棧板二十四塊，置於小貨車上，於準備離去時，為警
    當場查獲。(6)乙○○、徐坤南又互為犯意聯絡，共同意圖為自己不法所有，於九
    十二年四月三日下午四時二十分許，由徐坤南騎乘機車搭載乙○○前往雲林縣元
    長鄉○○村○○路庚○○所有之鴨舍旁，嗣由徐坤南在一旁把風，乙○○則徒手
    打開庚○○所有而停放在該處之已報廢中華牌銀色自小貨車車門（車門未鎖，價
    值約新台幣三千元），利用庚○○放置在車內儀表板處之鑰匙乙把，欲啟動電門
    而竊取之，惟尚未駕駛該車離去之際，適為庚○○及時察覺，並報警處理，嗣為
    警當場逮捕乙○○，因而不遂，至徐坤南則因及時騎車逃逸，致未為警當場逮捕
    。(7)乙○○又意圖為自己不法之所有，於九十二年四月二十日清晨六時許，在雲
    林縣褒忠鄉○○村鎮○路某處，以自備鑰匙乙把，竊取楊足額所有而由戊○○停
    放在該處之自小貨車乙部（未懸掛車牌ＢＰ－五六八三號）得手。(8)乙○○又意
    圖為自己不法之所有，於九十二年六月十三日凌晨零時許，在雲林縣大埤鄉大埤
    國小旁，以打火機燃燒車輛引擎線路，使線路短路再發動引擎之方式，竊取丁○
    ○所有而由蘇元順停放在該處之自小客車（未懸掛車牌ＲＸ－八四一八號）得手
    ，至同月十五日晚間十時五十分許，乙○○駕駛前開自小客車行經雲林縣元長鄉
    ○○村○○路時，適遇員警巡邏，乙○○旋即駕車加速逃逸，惟仍於雲林縣元長
    鄉合和村三房寮雲一百號公路，為警當場查獲，因而發現上情。
三、案經雲林縣警察局台西分局、斗南分局、虎尾分局報請台灣雲林地方法院檢察署
    檢察官偵查起訴，又經雲林縣警察局虎尾分局、北港分局報請台灣雲林地方法院
    檢察署檢察官移送本院併案審理。
    理  由
一、本件被告乙○○所犯為死刑、無期徒刑、最輕本刑為三年以上有期徒刑以外之罪
    ，其於準備程序中就被訴事實為有罪之陳述，經法官告知簡式審判程序之旨，並
    聽取公訴人、被告之意見後，本院決定由受命法官獨任進行簡式審判程序，在此
    先行說明。
二、被告乙○○坦白承認上述事實，核與共犯及被害人的筆錄所載內容相符，並有照
    片、有贓物認領保管收據附卷可資佐證，事實已經可以認定。
三、(一)被告乙○○行為，就事實(1)係犯係犯刑法第三百二十一條第一項第四款結夥三
    人以上竊盜罪，其與林榮文、吳銘顯有犯意聯絡、行為分擔，都是共同正犯。就
    事實(2)係犯刑法第三百二十條第一項竊盜罪，其與吳銘顯有犯意聯絡、行為分擔
    ，都是共同正犯。就事實(3)係犯刑法第三百二十一條第一項第三款、第四款之結
    夥三人以上攜帶兇器竊盜罪，其與林榮文、徐坤南、吳銘顯有犯意聯絡、行為分
    擔，都是共同正犯。就事實(5)係犯刑法第三百二十條第一項竊盜罪，其與林弘智
    有犯意聯絡、行為分擔，都是共同正犯。就事實(6)係犯第三百二十條第三項、第
    一項竊盜未遂罪，其與徐坤南有犯意聯絡、行為分擔，都是共同正犯。就事實(4)
    (7)(8)均係犯刑法第三百二十條第一項竊盜罪。(二)被告乙○○先後多次行為，法律
    規定的犯罪構成要件相同，時間緊接，手法也相同，足以認為被告在第一次行為
    前，就有多次實施的概括犯意，是連續犯，應該依刑法第五十六條規定，論以一
    個罪，並依法加重其刑。(三)法官審酌被告乙○○有上述犯罪前科，此有被告全國
    前案紀錄表一件可證，而竊盜次數固然很多，所得卻是不多，下手竊取的車輛也
    多老舊，處以有期徒刑一年，應該已經相當。至於扣案之鐵剪一把，係被告乙○
    ○所有、供犯罪所用之物，應予沒收；而扣案之鐵管、無線電，尚乏證據證明與
    本案犯罪有關，乃不宣告沒收。
四、據上論斷，應依刑事訴訟法第二百九十九條第一項前段，刑法第三百二十一條第
    一項第三、四款、第二十八條、第五十六條、第三十八條第一項第二款，判決如
    主文。
本案經檢察官己○○偵查起訴，檢察官辛○○到庭執行職務。
中      華      民      國      九十二  年      九      月      五      日
                                      台灣雲林地方法院刑事第二庭
                                              法  官  林  輝  煌
右正本證明與原本無異。
如不服本判決，應於送達後十日內向本院提出上訴狀（須附繕本），上訴於台灣高等
法院台南分院。
告訴人或被害人對於本判決如有不服，而請求檢察官上訴者，其上訴期間之計算以檢
察官收受判決正本之日期為準。
                                              書記官  陳  美  華
中      華      民      國      九十二  年      九      月      五      日
附錄本案論罪科刑法條全文：
中華民國刑法
第三百二十條
  意圖為自己或第三人不法之所有，而竊取他人之動產者，為竊盜罪，處五年以下有
  期徒刑、拘役或五百元以下罰金。
  意圖為自己或第三人不法之利益，而竊佔他人之不動產者，依前項之規定處斷。
  前二項之未遂犯罰之。
第三百二十一條
  犯竊盜罪而有左列情形之一者，處六月以上、五年以下有期徒刑：
  一  於夜間侵入住宅或有人居住之建築物、船艦或隱匿其內而犯之者。
  二  毀越門扇、牆垣或其他安全設備而犯之者。
  三  攜帶兇器而犯之者。
  四  結夥三人以上而犯之者。
  五  乘火災、水災或其他災害之際而犯之者。
  六  在車站或埠頭而犯之者。
  前項之未遂犯罰之。


司法院資訊處製作；財團法人民間司法改革基金會備份。
